最高法院刑事判決　　　　　　一○○年度台上字第二七○九號
上　訴　人　吳進益
　　　　　　廖添喜
上列上訴人等因違反毒品危害防制條例案件，不服台灣高等法院
台中分院中華民國一００年三月二十三日第二審判決（九十九年
度上訴字第二五二五號，起訴案號：台灣台中地方法院檢察署九
十九年度偵字第五一二八號），提起上訴，本院判決如下：
    主  文
上訴駁回。
    理  由
一、廖添喜部分：按刑事訴訟法第三百七十七條規定，上訴於第
三審法院，非以判決違背法令為理由，不得為之。是提起第三審
上訴，應以原判決違背法令為理由，係屬法定要件。如果上訴理
由書狀並未依據卷內訴訟資料，具體指摘原判決不適用何種法則
或如何適用不當，或所指摘原判決違法情事，顯與法律規定得為
第三審上訴理由之違法情形，不相適合時，均應認其上訴為違背
法律上之程式，予以駁回。本件上訴人廖添喜上訴意旨略稱：(一)
伊於警詢、偵查、審理中均已坦承自白犯行，原判決漏未依毒品
危害防制條例第十七條第二項規定減輕其刑，自有違誤。(二)伊已
坦承犯行，請求從輕量刑云云。
惟查，原判決依憑上訴人廖添喜部分不利於己之供述，證人即共
犯吳進益、證人白意如、何雲能、盧發振、洪克祺、莊玉蓮之證
詞，第一審勘驗筆錄、台中市政府警察局東勢分局採尿檢體報告
、詮昕科技股份有限公司濫用藥物尿液檢驗報告、台灣高等法院
被告（林恩醇、何雲能、盧發振、莊玉蓮）前案紀錄表、台灣台
中地方法院九十八年度聲監字第一三二一號、九十八年度聲監續
字第一０五七號、九十九年度聲監續字第五七、一八二號通訊監
察書、電話附表、吳進益之0000000000號與林恩醇之
0000000000號、盧發振持用洪克祺之0000000
000號、莊玉蓮之0000000000號、0000000
000號、廖添喜之0000000000號行動電話、吳進益
之0000000000號與白意如之0000000000號
、何雲能持用之0000000000號行動電話之通訊監察譯
文等證據，資以認定廖添喜有原判決事實欄所記載二、(三)、(六)至
(十一)之犯罪事實，因而撤銷原判決關於廖添喜之科刑判決，改判仍
論處廖添喜如附表編號三、六至十一所示之罪刑，併為從刑之諭
知，應執行有期徒刑十六年八月，已詳述其所依憑之證據及認定
之理由。且敘明：(1)廖添喜於警詢時自白原判決事實欄二、(三)、
(七)、(八)、(十一)部分，於偵查中自白原判決事實欄二、(七)、(八)部分，
於第一審自白原判決事實欄二、(三)、(六)、(七)、(八)、(十)、(十一)部分，
於原審自白原判決事實欄二、(三)、(六)至(十一)部分之犯行。廖添喜於
偵、審中均自白原判決事實欄二、(三)、(七)、(八)、(十一)部分共同販賣
毒品之犯行，均依毒品危害防制條例第十七條第二項規定減輕其
刑。至其所犯原判決事實欄二、(六)、(九)、(十)部分，既未於警詢、
偵查中自白，自無從依上開規定減輕其刑。(2)審酌廖添喜犯罪之
動機、目的、方法、手段、販賣海洛因、安非他命予多人、犯後
坦承等一切情狀，分別量處如附表編號三、六至十一所示罪刑，
並定其應執行刑等語甚詳。原判決所為論述，核與卷證資料相符
，從形式上觀察，並無足以影響判決結果之違背法令之情形。按
：(一)認事採證、證據之取捨及證據證明力之判斷，俱屬事實審法
院之職權，苟無違背證據法則，自不能指為違法。本件原審綜合
廖添喜部分不利於己之供述，證人即共犯吳進益、證人白意如、
何雲能、盧發振、洪克祺、莊玉蓮之證詞，第一審勘驗筆錄、台
中市政府警察局東勢分局採尿檢體報告、詮昕科技股份有限公司
濫用藥物尿液檢驗報告、台灣高等法院被告（林恩醇、何雲能、
盧發振、莊玉蓮）前案紀錄表、台灣台中地方法院九十八年度聲
監字第一三二一號、九十八年度聲監續字第一０五七號、九十九
年度聲監續字第五七、一八二號通訊監察書、電話附表、吳進益
之0000000000號與林恩醇之0000000000號
、盧發振持用洪克祺之0000000000號、莊玉蓮之00
00000000號、0000000000號、廖添喜之00
00000000號行動電話、吳進益之0000000000
號與白意如之0000000000號、何雲能持用之0000
000000號行動電話之通訊監察譯文等證據，據此認定上訴
人有本件之犯罪事實。已分別在判決內詳述其認事採證、證據取
捨及判斷之理由，核與證據法則無違，為其職權之適法行使，自
不能指為違法。本件原判決理由已詳細說明廖添喜於偵、審中均
自白原判決事實欄二、(三)、(七)、(八)、(十一)部分共同販賣毒品之犯行
，乃依毒品危害防制條例第十七條第二項規定減輕其刑。至其所
犯原判決事實欄二、(六)、(九)、(十)部分，既未於警詢、偵查中自白
，自無從依上開規定減輕其刑，於法並無不合。上訴意旨(一)所指
，置原判決已說明之事項或屬原審採證認事職權之適法行使，任
意指摘，自非適法之上訴第三審理由。(二)量刑輕重係屬事實審法
院得依職權自由裁量之事項，原判決已斟酌刑法第五十七條各款
所列情狀而未逾法定刑度，即不得遽指為違法，自無上訴意旨(二)
所指之違誤。上訴意旨所指，或對於原判決究竟如何違背法令，
並未依卷內訴訟資料為具體之指摘，或徒憑己意，就屬原審採證
認事職權之適法行使，及原判決已說明事項，任意指摘為違法，
核與法律規定得為第三審上訴理由之違法情形，均不相適合，應
認廖添喜上訴違背法律上之程式，予以駁回。
二、吳進益部分：按第三審上訴書狀，應敘述上訴理由，其未敘
述者，得於提起上訴後十日內補提理由書狀於原審法院，已逾上
述期間，而於第三審法院未判決前仍未提出上訴理由書狀者，第
三審法院應以判決駁回之，刑事訴訟法第三百八十二條第一項、
第三百九十五條後段定有明文。本件上訴人吳進益，不服原審判
決，並於民國一００年四月八日提起上訴，惟未敘述理由，迄今
逾期已久，於本院未判決前仍未提出，依上開規定，此部分上訴
，並非合法，亦應予駁回。
據上論結，應依刑事訴訟法第三百九十五條，判決如主文。
中    華    民    國  一○○  年    五    月   十九   日
                      最高法院刑事第十庭
                          審判長法官  黃  一  鑫  
                                法官  張  春  福  
                                法官  林  勤  純  
                                法官  陳  國  文  
                                法官  宋  明  中  
本件正本證明與原本無異
                                      書  記  官  
中    華    民    國  一○○  年    五    月  二十四  日
                                                      Q